【裁判字號】    95,易,2112
【裁判日期】    951130
【裁判案由】    竊盜
【裁判全文】
臺灣板橋地方法院刑事判決              95年度易字第2112號
公  訴  人  臺灣板橋地方法院檢察署檢察官
被      告  乙○○
                   (現因另案於臺灣臺北監獄臺北分監執行中)
            甲○○
                    (現羈押於臺灣臺北看守所)
上列被告因竊盜等案件，經檢察官提起公訴（九十五年度偵字第
二三一七四號），被告就被訴事實為有罪陳述，本院改行簡式審
判程序審理，判決如下：
    主  文
乙○○、甲○○共同攜帶兇器竊盜，累犯，各處有期徒刑柒月，
扣案扳手把，均沒收之；又共同攜帶兇器竊盜，累犯，各處有
期徒刑柒月，扣案扳手把，均沒收之；又共同攜帶兇器竊盜未
遂，累犯，各處有期徒刑肆月，扣案扳手把，均沒收之。各應
執行有期徒刑拾月，扣案扳手把，均沒收之。
    事  實
一、乙○○曾於民國九十三年十一月間因違反毒品危害防制條例
    案件，經本院以九十三年度訴字第一一五八號判處有期徒刑
    一年確定，於九十四年九月十三日縮刑期滿執行完畢；甲○○於九十二年一月間因竊盜案件，經本院以九十一年度易字
    第二八一八號判處有期徒刑一年確定，於九十二年十一月十
    一日縮刑期滿執行完畢。二人均不知悛悔，基於意圖為自己
    不法所有之犯意聯絡，由乙○○攜帶其所有客觀上對人之生
    命、身體、安全構成威脅，具有危險性之扳手三把，分別於
    九十五年十月四日下午三時許、同年月五日上午十時許，共
    同至丙○○所經營位在臺北縣樹林市○○街六十之一號之萬
    利資源回收廠內，由乙○○以攜帶之扳手三支，拆卸資源回
    收廠內之白鐵板，分別竊取白鐵板各一塊（約長六尺、寬一
    尺五、厚一公分，每塊約值新台幣三千餘元），嗣乙○○、
    甲○○於同年月五日下午三時十分許，再攜帶上揭扳手至萬
    利資源回收廠內，著手行竊白鐵板時，為資源回收場之負責
    人丙○○及員工發覺，報警當場查獲而未遂，並扣得乙○○
    所有之扳手三把。
二、案經丙○○訴由臺北縣政府警察局樹林分局移送臺灣板橋地
    方法院檢察署檢察官偵查起訴，本院改行簡式審判程序審理
    。
    理  由
一、訊據被告乙○○、甲○○對於上揭竊盜犯行均坦承不諱，核
    與告訴人丙○○於警詢中之證詞相符合，並有卷附贓物認領
    保管單、查獲現場照片八幀足稽，被告等之自白與事實相符
    ，本件事證明確，被告等犯行堪以認定，應依法論科。
二、按所謂兇器之種類並無限制，凡客觀上足對人之生命、身體
    、安全構成威脅，具有危險性之兇器均屬之，且只須行竊時
    攜帶此種具有危險性之兇器為已足，並不以攜帶之初有行兇
    之意圖為必要。經查扣案扳手三把，均為一體成形鋼鐵製，
    質地堅硬沈重，總長約為十四公分，以之揮刺、擊打均足以
    傷害人之生命、身體，係客觀上足對人之生命、身體構成威
    脅，且有行兇之可能性及危險性，此有扣案扳手三把及卷附
    本院勘驗筆錄可考，係屬於刑法第三百二十一條第一項第三
    款所指之「兇器」。核被告攜帶兇器竊盜，所為係犯刑法第
    三百二十一條第一項第三款之加重竊盜罪，又為警查獲該次
    竊盜犯行，雖已經著手竊盜行為，然因遭資源回收場負責人
    發覺報警而查獲，始致竊盜未遂，係犯同法第三百二十一條
    第二項、第一項之竊盜未遂罪，並依刑法第二十五條第二項
    之規定減輕其刑。起訴書就被告等為警查獲該次竊盜犯罪論
    以既逐，則有未洽，被告二人就上揭竊盜犯行，有犯意聯絡
    及行為分擔，為共同正犯。被告所犯加重竊盜罪、加重竊盜
    未遂等罪間，犯意各別，行為互殊，應予分論併罰。被告乙○○曾於九十三年十一月間因違反毒品危害防制條例案件，
    經本院以九十三年度訴字第一一五八號判處有期徒刑一年確
    定，於九十四年九月十三日縮刑期滿執行完畢；被告甲○○
    於九十二年一月間因竊盜案件，經本院以九十一年度易字第
    二八一八號判處有期徒刑一年確定，於九十二年十一月十一
    日縮刑期滿執行完畢，此有臺灣高等法院被告前案紀錄表乙
    紙附卷可稽，於五年以內再故意犯本件有期徒刑以上之罪，
    應依刑法第四十七條之規定論以累犯，並加重其刑，應先加
    後減之。爰審酌被告等，均年輕識淺，為圖小利，攜帶兇器
    竊取他人資源回收場內之白鐵板，已影響社會安寧及秩序，
    所竊得之財物價值非鉅，犯罪後已經坦承犯行，態度良好等
    一切情狀，分別量處如主文所示之刑，並定其應執行刑。末
    查，扣案扳手三把，係供被告等犯罪所用之物，為被告乙○○所有，業據被告等供明在卷，應依刑法第三十八條第一項
    第二款之規定沒收之。
據上論斷，應依刑事訴訟法第二百七十三條之一第一項、第二百
九十九條第一項前段，刑法第二十八條、第三百二十一條第一項
第三款、第二項、第四十七條、第二十五條第二項、第五十一條
第五款、、第三十八條第一項第二款，判決如主文。
本案經檢察官朱立豪到庭執行職務。
中    華    民    國    95    年    11    月    30    日
                 臺灣板橋地方法院刑事第十八庭
                                法  官  王綽光
以上正本證明與原本無異
如不服本判決應於送達後10日內向本院提出上訴狀
                                書記官  許清秋
中    華    民    國    95    年    11    月    30    日
附錄本案論罪科刑法條全文：
中華民國刑法第321條
（加重竊盜罪）
犯竊盜罪而有左列情形之一者，處6月以上、5年以下有期徒刑：
一於夜間侵入住宅或有人居住之建築物、船艦或隱匿其內而犯之
者。
二毀越門扇、牆垣或其他安全設備而犯之者。
三  攜帶兇器而犯之者。
四  結夥三人以上而犯之者。
五  乘火災、水災或其他災害之際而犯之者。
六  在車站或埠頭而犯之者。
前項之未遂犯罰之。


司法院資訊處製作；財團法人民間司法改革基金會備份。
